智慧財產法院刑事判決
　　　　　　　　　　　　　　　　　100年度刑智上訴字第2號
上　訴　人　臺灣臺中地方法院檢察署檢察官
上　訴　人
即　被　告　吳俊璟
上列上訴人因被告違反著作權法等案件，不服臺灣臺中地方法院
99年度智訴字第18號，中華民國99年11月23日第一審判決（起訴
案號：臺灣臺中地方法院檢察署98年度偵字第9025號），提起上
 訴，本院判決如下：
    主  文
上訴駁回。
    理  由
一、依刑事訴訟法第350 條、第361 條、第362 條、第367 條規
    定，不服地方法院之第一審判決而上訴者，須提出上訴書狀
    ，並應敘述具體理由，為上訴必備之程式；其所提出之書狀
    未敘述上訴理由，或僅曾以言詞陳述上訴理由者，均應於上
    訴期間屆滿後20日內補提理由書於第一審法院。第一審法院
    經形式審查，認逾期未補提上訴理由者，應定期間先命補正
    ；逾期未補正者，為上訴不合法律上之程式，應以裁定駁回
    。倘已提出上訴理由，但所提非屬具體理由者，則由第二審
    法院以上訴不合法律上之程式，判決駁回。而所謂具體理由
    ，必係依據卷內既有訴訟資料或提出新事證，指摘或表明第
    一審判決有何採證認事、用法或量刑等足以影響判決本旨之
    不當或違法，而構成應予撤銷之具體事由，始克當之（例如
    ：依憑證據法則具體指出所採證據何以不具證據能力，或依
    憑卷證資料，明確指出所為證據證明力之判斷如何違背經驗
    、論理法則）；倘僅泛言原判決認定事實錯誤、違背法令、
    量刑失之過重或輕縱，而未依上揭意旨指出具體事由，或形
    式上雖已指出具體事由，然該事由縱使屬實，亦不足以認為
    原判決有何不當或違法者（例如：對不具有調查必要性之證
    據，法院未依聲請調查亦未說明理由，或援用證據不當，但
    除去該證據仍應為同一事實之認定），皆難謂係具體理由，
    俾與第二審上訴制度旨在請求第二審法院撤銷、變更第一審
    不當或違法之判決，以實現個案救濟之立法目的相契合，並
    節制濫行上訴（參照最高法院97年度臺上字第892 號刑事判
    決意旨）。
二、本案原審依憑證人即永安不動產公司程式設計師郭長鈞於偵
    訊、證人白鴻賓、廖剛毅於原審證述明確，並有永安不動產
    公司網站規劃建置合約書、104 房屋銀行網站程式修改新增
    合約書、公司基本資料查詢、戰國策專屬主機服務合約書、
    魔豆公司基本資料查詢結果、「104 房屋銀行」網頁開發時
    留下之測試資料影本、付款證明影本、上線及營業時間點網
    頁資料影本等附卷可稽，認定被告吳俊璟所為，係犯刑法第
    359 條之無故取得他人電腦電磁紀錄罪及違反著作權法第92
    條擅自以改作之方法侵害他人著作財產權罪，並就被告吳俊
    璟無故取得他人電腦之電磁紀錄，致生損害於他人者，處有
　　期徒刑4 月，如易科罰金，以新臺幣1 仟元折算1 日；又擅
    自以改作之方法侵害他人之著作財產權，處有期徒刑4 月，
    如易科罰金，以新臺幣1 仟元折算1 日。應執行有期徒刑6
    月，如易科罰金，以新臺幣1仟元折算1日。
三、檢察官不服原判決，上訴理由略以：被告否認犯行，且迄今
    尚未與告訴人達成和解，賠償告訴人之損失，遂覺原審僅判
    決被告應執行有期徒刑6 月並得易科罰金，顯屬過輕，而提
    起上訴云云。被告不服原判決，上訴理由略以：伊係因永安
    公司3 個月未付薪水共計12萬元，才會犯下此案，因此以犯
    罪動機顯可憫恕，依刑法第57條第1 項第1 款之規定，主張
    原審未審酌，且所撰寫之網站程式紀錄僅值70000 元，此有
    魔豆資訊公司可證，因此判有期徒刑6 月，疑有輕重失衡，
    而提起上訴云云。
四、經查，檢察官上訴意旨，僅指摘原審量刑過輕云云，而被告
    上訴意旨係指摘原審量刑過重云云，不僅無一語提及原判決
    有何違法或不當，構成應予撤銷之具體理由，且量刑輕重係
    屬事實審法院得依職權自由裁量之事項，苟於量刑時，已依
    行為人之責任為基礎，並斟酌刑法第57條各款所列情狀，而
    未逾越法定範圍，又未濫用其職權，即不得遽指為違法。本
    案原審已斟酌被告不知對他人之智慧財產權應予以尊重，違
    反國際上普遍強調保護智慧財產權，以期發揚人類精神創作
    之潮流，漠視政府保護智慧財產權決心，擅自以公開傳輸之
    方法侵害他人著作財產權，行為實不足取；惟念及被告前無
    犯罪判刑之前科紀錄，有臺灣高等法院被告前案紀錄表在卷
    可佐，素行良好，被告犯罪手段尚屬平和，併斟酌其犯罪後
    之態度，犯後尚未與告訴人達成和解損害賠償等一切情狀，
    而就被告吳俊璟無故取得他人電腦之電磁紀錄，致生損害於
    他人者及擅自以改作之方法侵害他人之著作財產權，各量處
    有期徒刑4 月，並諭如易科罰金之標準，並定應執行刑有期
    徒刑6 月，如易科罰金，以新臺幣1 仟元折算1 日，堪稱妥
    適。檢察官及被告並非依據卷內訴訟資料或提出新事證，具
    體指摘原判決於認定事實，適用法律及量刑等項有何違法或
    不當，自非屬上訴第二審之具體理由。揆諸前揭說明，本件
    上訴顯不合法定程式，應予駁回，並不經言詞辯論為之。
據上論斷，應依刑事訴訟法第367 條前段、第372 條，判決如主
文。
中　　華　　民　　國　　100　 年　　1　　 月　　12　　日
                    智慧財產法院第二庭
                          審判長法  官  陳忠行
                                法  官　熊誦梅
                                法  官　曾啟謀
以上正本證明與原本無異。
如不服本判決，應於收受送達後十日內向本院提出上訴書狀，其
未敘述上訴之理由者，並得於提起上訴後十日內向本院補提理由
書（均須按他造當事人之人數附繕本）。
中　　華　　民　　國　　100　 年　　1　　 月　　12　　日
                                書記官  王月伶
